

MELANIE ROLANDO
Diseñadora Gráfica

Buenos días, Soy Melanie Rolando Diseñadora Gráfica y Desarrolladora Front End con 7 años de experiencia en Diseños de Editorial, Branding, Packaging y Maquetado Web & Mobile.

Amplio conocimiento de Ingles hablado y escrito.

Estoy en busca de oportunidades para poner a prueba mis habilidades en Diseños Creativos y Únicos.
Tome su tiempo para ver mi cv, mis habilidades y algunos de mis proyectos en mi Sitio Web.
Me postulo para empleos orientados en el Diseño Gráfico, Maquetado Web y Atención al cliente.
De estar interesado no dude en contactarme.

## **CONTACTO**

Porfolio Web https://melanierolando.github.io

Email melanie.nrolando@gmail.com

Whatsapp +54 9 11 3364-2285

Localidad

Capital Federal

Fecha de nacimiento 07/08/1988

Disponibilidad Full-time

Monotributista Servicios de Diseño Especializado

# **EDUCACIÓN**

2016 Diseño y Maquetado Web and Mobile. Facultad Da Vinci / Curso avanzado.

Técnico Superior en Diseño Gráfico y Comunicación Visual. Fundación de Altos Estudios en Ciencias Comerciales. Promedio 8,97

2003 - 2008 Perito Mercantil en Especialización Contable e Impositiva. Comercial 19 "Juan Montalvo".

# **EXPERIENCIA LABORAL**

#### Home Office Diseñadora Gráfica.

Dgr Marketing Febrero 2020 - Noviembre 2022

- Diseño de Newsletter, Catalogos, Tarjetas Personales, Infografías, Logos, Manuales de Marca y Packagings.
- Diseño de Campañas Publicitarias por Mailchimp y Banners Publitarios para Redes Sociales.
- Diseño de prototipos web ux-ui. Maquetado de Webs con Bootstrap.

# Diseñadora UX-UI

Mercadolibre Marzo 2017 - Agosto 2019

- Generacion de nuevos prototipos de plantillas para los productos.
- Realización de pruebas de interfaz de usuario para analizar las nuevas funcionalidades.
- Actualizar y compartir propuestas de diseño.

### Servicio de Catering y Diseño Gráfico

Bens - Destino Real Hotel Enero 2016 - Febrero 2017

 Preparación del Salon, Mesas y Desayuno, Atención a los huespedes. Control de stock, recepcion de pedidos y compra de insumos. Diseño de piezas gráficas para redes sociales.

# Recepcionista "Pasantia"

Hospital Naval Abril 2013 - Octubre 2013

Atención al publico, asesoramiento, autorización de turnos.
 Manejo del conmutador y Actualización de datos en el sistema.

# **HABILIDADES**

**Diseños de Branding Corporativo y Packagings** *Uso avanzado de Adobe Photoshop, Illustrator e Indesign.* 

#### Diseño Gráfico y Maguetado Web

Diseño de Prototipos Webs con Figma. Maquetado Web con HTML, CSS y Javascript. Implementación del Framework Bootstrap. Creación de Tiendas e-commerce con Wordpress. Gestion de proyectos con Jira, Confluence y Scrum.

Conocimientos de SEO, Google Analytics, Google Ads, Hosts, Dominios y Certificados SSL.